臺灣高等法院高雄分院刑事附帶民事訴訟判決　　　　　九十三年度附民上字第八號
　　上　訴　人
　　即　原　告　甲○○
　　被上訴　人
　　即　被　告　丙○○
　　　　　　　　乙○○
右上訴人因被告等業務侵占附帶民事損害賠償事件，不服臺灣高雄地方法院中華民國
九十三年一月三十日第一審附帶民事訴訟判決，提起上訴，本院判決如左：
    主  文
上訴駁回。
    事  實
甲、上訴人即原告方面：
一、上訴聲明：(一)原判決廢棄；(二)被上訴人丙○○、乙○○應連帶給付上訴人新台幣
    八千萬元及自起訴狀繕本送達之翌日起至清償日止，按年息百分之五計算之利息
    ；(三)願供擔保，請准宣告假執行；(四)訴訟費用由被上訴人連帶負擔。
二、陳述：被上訴人即被告丙○○、乙○○係上訴人之子，被上訴人丙○○並擔任設
    於高雄縣鳳山市○○路一二六號「鳳光中醫醫院」（原名為馬光中醫醫院）之行
    政主管，為從事業務之人，被上訴人丙○○、乙○○明知上開醫院係由上訴人草
    創並獨資經營，竟共同意圖為自己不法所有，並基於業務侵占之犯意聯絡，趁上
    訴人於民國（下同）八十七年六月間因違反醫師法案件，經法院判處有期徒刑一
    年二月而離開台灣，將醫院全權交由被上訴人丙○○管理之機會，共同將上開醫
    院院產予以侵吞入己，對外聲稱前述醫院係被上訴人丙○○所有，並以該醫院向
    第一銀行借得新台幣（下同）一千五百萬元後供己使用，復於九十年二月二十八
    日，擅自將鳳光醫院之股份分為十股，其中三股轉讓予被上訴人乙○○，一股轉
    讓予不知情之黃博聞，用以抵償自身積欠之債務。其後被上訴人丙○○、乙○○
    為求確實管理鳳光醫院院產，明知該醫院於第一銀行鹽埕分行所開立申領健保給
    付之帳戶原留印鑑，刻由上訴人之妻黃碧霞保管之中，竟要求不知情之鳳光醫院
    院長巫錫儒前往前開分行以該醫院原留印鑑遺失為由，另行申請變更銀行帳戶留
    存印鑑，侵吞匯入該帳戶之健保給付、門診等費用，被上訴人告丙○○、乙○○
    上開所為除觸犯刑法第三百三十六條第二項之業務侵占罪嫌，業經檢察官提起公
    訴及上訴外，並侵害上訴人之權利，爰依侵權行為損害賠償之法律關係，於刑事
    訴訟程序中，提起附帶民事訴訟，求為如聲明所示之判決。
乙、被上訴人方面：
一、聲明：均求為駁回上訴人之上訴。
二、陳述：「鳳光中醫院」係其父即上訴人甲○○因違反醫師法遭判刑一年二月，欲
    離開台灣規避執行時，被上訴人丙○○以四千四百八十萬元所購得，並非如上訴
    人所主張係委託經營關係，被上訴人等並未侵占「鳳光中醫院」之財產，自無須
    賠償上訴人。
    理  由
一、按刑事訴訟諭知無罪、免訴或不受理之判決者，應以判決駁回原告之訴，刑事訴
    訟法第五百零三條第一項前段定有明文。
二、本件被告等被訴侵占案件，業經原審判決無罪；上訴本院後，亦經本院駁回上訴
    ，維持一審無罪判決在案。原判決依首開規定，駁回原告附帶提起之民事訴訟，
    經核並無不合，原告上訴意旨求予撤銷改判，應無理由，應予駁回。
三、據上論結，應依刑事訴訟法第四百九十條前段、第三百六十九條第一項前段、第
    五百零三條第一項前段，判決如主文。
中    華    民    國      九十三      年      五      月     三十一     日
                              臺灣高等法院高雄分院刑事第四庭
                                  審判長法官  蕭權閔
                                        法官  陳吉雄
                                        法官  李嘉興
右正本證明與原本無異。
不得上訴。
                                      書記官  劉博文
中    華    民    國      九十三      年      五      月     三十一     日
